# 请教业务划转的会计处理

提问人：gzy0702983 时间：2017-02-08 23:47:01
请教陈版主及各位老师：
A公司是B公司的全资子公司，若A公司因业务发展需要，将其主营业务划转给B公司，在不涉及资产划转及涉及资产划转的情况下，A公司和B公司分别应该如何进行会计处理？谢谢！

回答人：chenyiwei
涉及资产划转的：B公司按同一控制下合并处理，同时按划入资产的原账面价值增加资本公积；A公司将划转给B公司的资产的原账面价值转为对B的长期股权投资成本。 不涉及业务的：根据具体划转形式确定，可能不需要做账务处理。

提问人：doly 时间：2017-02-09 05:31:18
有点困惑，A本来就是B的全资子，现在将A的一部分划给B,不属于合并，按同一控制下合并处理是否合适？

回答人：chenyiwei
对B而言，确实是新取得了对该项业务的控制权，所以对划入方子公司而言作为企业合并是恰当的。

提问人：gzy0702983 时间：2017-02-09 11:16:23
谢谢陈版。 追问一个问题，根据《国家税务总局公告 2015 年第 40 号——关于资产(股权)划转企业所得税征管问题的公告》第一款：“（三）100%直接控制的母子公司之间，子公司向母公司按账面净值划转其持有的股权或资产，子公司没有获得任何股权或非股权支付。母公司按收回投资处理，或按接受投资处理，子公司按冲减实收资本处理。母公司应按被划转股权或资产的原计税基础，相应调减持有子公司股权的计税基础。” 这样的话，A公司不应该是借：资本公积或实收资本 贷：相关资产 吗？ 而且我在之前的类似帖子看到过，您的回复好像是，只有接受投资方是投资方的下属子公司，才借记长期股权投资？

回答人：chenyiwei
税法规定不是会计处理的依据。B是A的母公司，A将这些资产和业务划给B，并没有丧失对这些资产和业务的控制权，实质上是以这些资产对B追加资本性投入，所以增加投资成本是恰当的。

提问人：gzy0702983 时间：2017-02-12 23:04:01
陈版，再追问三个小问题： 1.子公司A向母公司B无偿划转A公司持有的孙子公司C公司的股权，A公司---借：资本公积 贷：长期股权投资-C公司，B公司—借：长期股权投资--C公司，贷：长期股权投资--A公司。A公司编制合并报表时，将C公司对应的资产、负债、收入、利润全部划出； 2 、子公司A向母公司B无偿划转某资产，A公司---借：长期股权投资--B公司，贷：拟划出资产，B公司—借：
拟划入资产，贷：资本公积。A公司编制合并报表时，将资产划出，并将划出资产对应的收入和利润减少； 3 、子公司A向母公司B无偿划转某业务（含资产、负债、人员及业务合同），A公司---借：长期股权投资--B公司，拟划出负债，贷：拟划出资产，B公司—借：拟划入资产，贷：资本公积，拟划入负债。A公司编制合并报表时，将资产、负债划出，并将划出资产对应的收入和利润减少；
请教老师，上述处理是否正确？非常感谢！

回答人：chenyiwei
2 、 3 中的母子公司关系是否搞反了？

提问人：gzy0702983 时间：2017-02-13 23:08:00
好像是的。陈老师，就请教一个简单的问题。如果子公司将其持有的一部分资产无偿划转给母公司，该资产对应的收入和利润是否也要从子公司的合并报表中扣除呢？谢谢！

回答人：chenyiwei
划转日前的收入和利润仍体现在划出方的合并报表中。即按照减少子公司或业务的一般处理原则。